# 收入的确认

提问人：dxxd_ren 时间：2014-08-20 17:03:47
请问咨询行业的收入怎样确认，比如与客户签订的工程造假预决算合同，合同规定签订合同后 10 日内付款 10 万，报告数确定后 10 日内付 10 万，出报告后 10 日内付款，收入应该怎样确认？

回答人：chenyiwei
此类收入也属于提供劳务的收入，其确认和计量应遵循《企业会计准则第 14 号——收入》关于提供劳务收入确认和计量的一般原则。即：合同履行结果能够可靠确定的，采用完工百分比法；如果合同履行结果不能可靠确定的，则按照已发生且预计能够得到补偿的合同成本确认收入，并按已发生的合同成本结转营业成本，不确认利润。 另外，准则讲解中也提到（P227）：“在实务中，如果特定时期内提供劳务交易的数量不能确定，则该期间的收入应当采用直线法确认，除非有证据表明采用其他方法能更好地反映完工进度。当某项作业相比其他作业都重要得多时，应当在该项重要作业完成之后确认收入”。因此，实际操作中，如果合同履行结果能够可靠确定的，可能按照合同预计履行期限按直线法均匀确认收入。不应根据实际收款情况或合同约定的收款节点确认收入。

提问人：dxxd_ren 时间：2014-08-27 16:16:08
1 、实际工作中的全程跟踪审计项目应该怎样确认收入，合同总金额不确定； 2 、提供审计服务以什么标准来确认完工进度比较合适，是否可以按照出完审计报告确认进度

回答人：chenyiwei
1 、请说明全程跟踪审计的收费方式； 2 、审计服务一般以已完成工时占总预算工时的比例确定完工进度，如果基础工作不支持完全的分项目工时统计，也可在预计服务期内均匀确认。